臺灣彰化地方法院民事裁定
110年度監宣字第142號
聲  請  人  陳秉科  


相  對  人  陳秀鶴  



關  係  人  蔡政宏  

            蔡佩容  


上列當事人間聲請監護宣告事件，本院裁定如下：
    主    文
宣告相對人陳秀鶴（女、民國00年00月00日生、身分證統一編號
：Z000000000號）為受監護宣告之人。
選定聲請人陳秉科（男、民國00年0月0日生、身分證統一編號：
Z000000000號）、關係人蔡政宏（男、民國00年0月00日生、身
分證統一編號：Z000000000號）為受監護宣告之人之共同監護人
。
指定關係人蔡佩容（女、民國00年0月00日生、身分證統一編號
：Z000000000號）為會同開具財產清冊之人。
聲請費用由相對人負擔。
    理    由
一、按對於因精神障礙或其他心智缺陷，致不能為意思表示或受
    意思表示，或不能辨識其意思表示之效果者，法院得因本人
    、配偶、四親等內之親屬、最近一年有同居事實之其他親屬
    、檢察官、主管機關、社會福利機構、輔助人、意定監護受
    任人或其他利害關係人之聲請，為監護之宣告，民法第14條
    第1項定有明文。另按受監護宣告之人應置監護人；法院為
    監護之宣告時，應依職權就配偶、四親等內之親屬、最近一
    年有同居事實之其他親屬、主管機關、社會福利機構或其他
    適當之人選定一人或數人為監護人，並同時指定會同開具財
    產清冊之人；法院選定監護人時，應依受監護宣告之人之最
    佳利益，優先考量受監護宣告之人之意見，審酌一切情狀，
    並注意下列事項：㈠受監護宣告之人之身心狀態與生活及財
    產狀況、㈡受監護宣告之人與其配偶、子女或其他共同生活
    之人間之情感狀況、㈢監護人之職業、經歷、意見及其與受
    監護宣告之人之利害關係、㈣法人為監護人時，其事業之種
    類與內容，法人及其代表人與受監護宣告之人之利害關係，
    同法第1110條、第1111條第1項及第1111條之1亦分別定有明
    文。 　　
二、聲請意旨略以：聲請人為相對人之次子。相對人因罹患阿茲
    海默症，致不能為意思表示或受意思表示或不能辨識其意思
    表示效果，現已無法行走、言語。爰依家事事件法第10章、
    第11章之規定，聲請對其為監護宣告，並請求選任聲請人及
    關係人蔡政宏（即相對人之長子）擔任共同監護人，另指定
    關係人蔡佩容（即相對人之長女）為會同開具財產清冊之人
    等語。　　　　 
三、聲請人主張上開之事實，業據提出戶籍謄本、身心障礙證明
    為憑，堪信為真。又本院於110年10月12日會同醫師審驗相
    對人之身體、精神狀況，及經醫師鑑定結果，相對人因重度
    失智症導致認知功能嚴重缺損，無法獨立完成基本生理需求
    ，亦無法管理與處置個人事務，回復可能性低，可為監護宣
    告等情，有衛生福利部彰化醫院之成年監護鑑定書可稽，是
    堪認相對人因精神障礙或其他心智缺陷，致不能為意思表示
    或受意思表示，亦不能辨識其意思表示之效果。從而，本件
    聲請為有理由，應予准許，爰宣告相對人為受監護宣告之人
    。　　
四、末依民法第1113條準用同法第1099條、第1099條之1之規定
    ，於監護開始時，監護人對於受監護宣告之人之財產，應會
    同關係人於2個月內開具財產清冊，並陳報法院，於開具完
    成並陳報法院前，監護人對於受監護宣告之人之財產，僅得
    為管理上必要之行為，併此指明。
五、依家事事件法第164條第2項，裁定如主文。　　　　
中　　華　　民　　國　　110 　年　　10　　月　　25　　日
                   家事法庭     法  官　施錫揮
以上正本係照原本作成。
如對本裁定抗告，須於裁定送達後十日之不變期間內，向本院提
出抗告狀，並繳納抗告費新臺幣 1 千元。
中　　華　　民　　國　　110 　年　　10　　月　　25　　日
                                書記官　施嘉玫